臺灣新竹地方法院刑事判決　　　　　　　 96年度訴字第312號
公　訴　人　臺灣新竹地方法院檢察署檢察官
被　　　告　甲○○
上列被告因違反毒品危害防制條例案件，經檢察官提起公訴（95
年度毒偵字第1951號）及追加起訴（96年度毒偵字第733號），
本院合議庭裁定進行簡式審判程序，並判決如下：
    主  文
甲○○施用第一級毒品，累犯，處有期徒刑柒月；又施用第一級
毒品，累犯，處有期徒刑柒月。扣案之第一級毒品海洛因壹包毛
重零點伍公克，沒收銷燬之；又施用第二級毒品，累犯，處有期
徒刑肆月。應執行有期徒刑壹年貳月。扣案之第一級毒品海洛因
壹包毛重零點伍公克，沒收銷燬之。
    事  實
一、甲○○前犯有竊盜、違反麻醉藥品管理條例、毒品危害防制
    條例等案件，最近一次於民國94年間因施用毒品案件，經本
    院以94年度易字第371號判決判處有期徒刑4月確定，甫於95
    年4月14日縮刑期滿執行完畢。
二、復曾因施用毒品案件，先後經本院以89年度毒聲字第527號
    、91年度毒聲字第389號裁定送勒戒處所觀察、勒戒後，均
    認無繼續施用毒品傾向，而分別於89年3月7日、91年10月15
    日觀察、勒戒執行完畢釋放，由臺灣新竹地方法院檢察署檢
    察官於89年3月8日、91年10月21日，以89年度毒偵字第680
    號、91年度毒偵字第84號為不起訴處分確定。
三、詎其仍不知悔改，於上述觀察勒戒執行完畢釋放後5年內，
    另行基於施用第一級毒品海洛因及第二級毒品安非他命之犯
    意，分別於95年12月3日18時許及同月5日14時許，在新竹市
    ○○路某朋友家中，分別以燒烤後吸食煙霧及混入香菸吸食
    之方式，施用第二級毒品安非他命及第一級毒品海洛因各一
    次。嗣於95年12月6日19時許，在新竹市○區○○○路32號前
    為警查獲而得知上情。
四、甲○○另基於施用第一級毒品海洛因之犯意，於96年2月4日
    採尿時往前回溯26小時內之某時，在不詳處所，非法施用第
    一級毒品海洛因一次，嗣為警於96年2月3日（追加起訴書上
    誤載為23日）23時許，在新竹市○○路、武陵路口盤查時查
    獲，經其主動交付而扣得第一級毒品海洛因一包毛重0.5公
    克。
二、案經新竹市警察局第一分局、第二分局報請臺灣新竹地方法
    院檢察署檢察官偵查起訴暨追加起訴。
    理  由
一、本件被告甲○○所犯施用第一級、第二級毒品等罪，均非死
    刑、無期徒刑、最輕本刑為3年以上有期徒刑之罪或高等法
    院管轄第一審之案件，其於本院準備程序進行中，就被訴事
    實先為有罪之陳述，本院認為合於刑事訴訟法第273條之1之
    規定，裁定進行簡式審判程序，先予敘明。
二、認定犯罪事實所憑之證據及理由；
（一）被告甲○○於本院準備程序、簡式審理程序中所為之自白
      。。
（二）台灣檢驗科技股份有限公司於95年12月21日出具之濫用藥
      物尿液檢驗報告一件及受檢人真實姓名代號對照表一件、
      、昭信科技顧問股份有限公司於96年3月19日出具之濫用
      藥物尿液檢體檢驗報告一件及受檢人真實姓名代號對照表
      一件：證明被告先後二次經採集尿液送驗結果分別呈安非
      他命、可待因及嗎啡陽性反應之事實。
（三）新竹市警察局第二分局搜索扣押筆錄、新竹市警察局第一
      分局搜索經過及結果陳報書、扣押筆錄、警員陳誌國所製
      作之偵查報告及扣案物照片等件。
（四）扣案之第一級毒品海洛因一包毛重0.5公克，佐證被告確
      實有施用第一級毒品海洛因之事實。
（五）臺灣高等法院被告前案紀錄表一件，證明被告於觀察勒戒
      執行完畢釋放後5年內再犯本件施用第一級毒品、第二級
      毒品犯行之事實。
      綜上所述，被告之自白堪認與事實相符，可以採信，本件
      事證明確，被告犯行已堪認定，應依法論科。
三、論罪科刑之理由：
（一）核被告如事實欄第三所為，係犯毒品危害防制條例第10條
      第1項、第2項之施用第一級毒品罪暨施用第二級毒品罪；
      如事實欄第四所為，係犯毒品危害防制條例第10條第1項
      之施用第一級毒品罪。
（二）被告所犯上開三罪間，犯意各別，行為互殊，應予分論併
      罰。
（三）查被告於94年間因施用毒品案件，經本院以94年度易字第
      371號判決判處有期徒刑4月確定，甫於95年4月14日縮刑
      期滿執行完畢等情，有上開前案紀錄表一件，在卷足參，
      其於受徒刑之執行完畢後，5年以內故意再犯有期徒刑以
      上之罪，均為累犯，均應依刑法第47條第1項累犯之規定
      ，加重其刑。
（四）爰審酌被告素行不佳，前曾受多次觀察勒戒之執行，仍然
      無法戒除毒品，自制力欠佳，施用毒品之次數，所犯為自
      戕身體健康之行為，及犯罪後坦承犯行，態度良好等一切
      情狀，就被告3次施用毒品之犯行分別量處如主文所示之
      刑，併定其應執行之刑。
（五）扣案之第一級毒品海洛因一包毛重0.5公克，為違禁物，
      爰依毒品危害防制條例第18條第1項前段之規定，沒收銷
      燬之。至扣案之注射針筒一支，被告否認為其所有，且與
      被告自承係將第一級毒品海洛因摻入香菸內施用之方式不
      符，可認被告辯稱非其所有，應可採信，爰不為沒收之宣
      告。
四、適用法律：
（一）刑事訴訟法第273條之1第1項、第299條第1項前段。
（二）毒品危害防制條例第10條第1、2項、第18條第1項前段。
（三）刑法第11條、第47條第1項、第51條第5款。
本案經檢察官葉乃瑋到庭執行職務。
中　　華　　民　　國　　96　　年　　5 　　月　　25　　日
                  刑事第六庭  法  官　魏瑞紅
以上正本證明與原本無異。
如不服本判決應於收受本判決後十日內向本院提出上訴書狀，其
未敘述上訴理由者，並得於提起上訴後十日內向本院補提理由書
狀( 均須按他造當事人之人數附繕本 )「切勿逕送上級法院」。
中　　華　　民　　國　　96　　年　　5 　　月　　25　　日
　　　　　　　　　　　　　　　書記官　吳月華
附錄論罪科刑法條：
毒品危害防制條例第10條
施用第一級毒品者，處 6 月以上 5 年以下有期徒刑。
施用第二級毒品者，處3年以下有期徒刑。
